【裁判字號】    89,易,1609
【裁判日期】    891215
【裁判案由】    違反就業服務法
【裁判全文】
臺灣彰化地方法院刑事判決                        八十九年度易字第一六九號
    公  訴  人  臺灣彰化地方法院檢察署檢察官
    被      告  甲○○○股份有限公司
    兼代表人    丙○○
    被      告  乙○○
右列被告等因違反就業服務法案件，經檢察官提起公訴（八十九年度偵字第六八四五
、七二七三號），本院判決如左：
    主    文
甲○○○股份有限公司之代表人因執行業務，違反雇主不得未經許可留用他人所申請
聘僱之外國人之規定，其聘僱人數為二人，科罰金新台幣陸萬元。
丙○○違反雇主不得未經許可留用他人所申請聘僱之外國人之規定，其留用人數為二
人，累犯，科罰金新台幣陸萬元，如易服勞役，以新台幣玖佰元即銀元佰元折算壹
日。
乙○○違反雇主不得以本人名義聘僱外國人為他人工作之規定，其聘僱人數為二人，
科罰金新台幣貳萬元，如易服勞役，以新台幣玖佰元即銀元佰元折算壹日。
    事      實
一、丙○○前因竊佔案件，經本院以八十四年度訴字第五七七號判決判處有期徒刑二
    月，緩刑二年確定；嗣因涉犯煙毒等罪，經法院合併定應執行刑有期徒刑七月，
    如易科罰金以三百元折算一日確定，於民國八十六年十月二十八日易科罰金執行
    完畢；上開緩刑宣告並經法院撤銷，於八十七年一月十九日入監執行有期徒刑二
    月，至八十七年三月十八日服刑期滿執行完畢。詎仍不知悔改，明知雇主未經主
    管機關行政院勞工委員會許可，不得留用他人所申請聘僱之外國人，竟於八十九
    年九月七日十二時許，在其擔任代表人之「甲○○○股份有限公司」（下稱千力
    公司）於彰化縣彰化市○○路一二０巷三十號開設之工廠內，因執行業務而留用
    由其妻乙○○分別以家庭幫傭及監護工名義申請來台之菲律賓籍女子ＣＲＵＺ
    ＣＥＬＩＡ  ＭＥＮＤＯＺＡ及印尼籍女子ＫＵＳＲＩＹＡＮＴＩ，從事五金包
    裝工作。乙○○亦明知雇主不得以本人名義聘僱外國人為他人工作，竟於前揭時
    地，將以其名義聘僱之上開二名外國人供予其夫丙○○趕工使用，而使該二人為
    他人工作。嗣於同日下午三時四十五分許，經警於上址當場查獲。
二、案經臺中市警察局第三分局報請臺灣彰化地方法院檢察署檢察官偵查起訴。
    理      由
一、訊據被告丙○○、乙○○等固對於前揭以家庭幫傭及監護工名義申請來台之菲律
    賓籍女子ＣＲＵＺ  ＣＥＬＩＡ  ＭＥＮＤＯＺＡ及印尼籍女子ＫＵＳＲＩＹＡ
    ＮＴＩ在工廠內從事五金包裝工作等情坦承不諱，惟均矢口否認被告丙○○有何
    右揭犯行，均辯稱：被告丙○○目前多已從事修行，對於被告千力公司事務均未
    加置理，該公司實際負責人應為被告乙○○，此次留用該二名外國人亦為被告乙○○單獨決定，而與被告丙○○無涉，且被告丙○○於查獲時係在辦公室內睡覺
    云云。然查：被告丙○○現仍具領被告千力公司負責人之薪資每月新台幣（下同
    ）四萬餘元，且亦參與公司與貿易商間業務接洽事宜等情，業據被告乙○○於本
    院審理時陳述甚詳，倘被告丙○○確已專事修行而完全未參與公司業務之經營，
    何能支領如此高額之薪資？又何需出面與其他廠商接洽商務？此觀自稱係該公司
    實際負責人之被告乙○○每月僅領取二萬餘元之薪資，二者所得相差懸殊，其理
    自明。且被查獲之該二名外國籍女子於偵訊中亦稱渠等工作時被告丙○○均有在
    場聞見，此與被告等辯稱被告丙○○係在辦公室內修行睡覺之情形大相逕庭，參
    以被告丙○○如真欲修行，自可在其家中或道場擇一清靜幽僻之處為之，實無不
    顧外人打擾，而於往來接洽生意頻繁之辦公處所修行之理。是被告等上開所辯，
    顯與常情不符，自難憑採，應認被告丙○○仍為被告千力公司之代表人。此外，
    並有菲律賓籍女子ＣＲＵＺ  ＣＥＬＩＡ  ＭＥＮＤＯＺＡ及印尼籍女子ＫＵＳ
    ＲＩＹＡＮＴＩ於警訊及偵查中所為陳述，及卷附居留外僑作業外勞詳細資料二
    紙、現場草圖一紙、照片四張、彰化縣衛生局函、行政院勞工委員會函、經濟部
    公司執照及營利事業登記證各一件足憑。本案事證已臻明確，被告等犯行至堪認
    定。
二、按雇主不得以本人名義聘僱外國人為他人工作或未經許可留用他人所申請聘僱之
    外國人，就業服務法第五十三條第二、三款定有明文。核被告丙○○所為，係違
    反同法第五十三條第三款之規定，其留用人數為二人，應依同法第五十八條第一
    項後段之規定論處；被告乙○○所為，係違反同法第五十三條第二款之規定，其
    聘僱人數為二人，亦應依同法第五十八條第一項後段之規定論處；被告千力公司
    之代表人丙○○因執行業務犯前開罪名，應依同法第五十八條第二項之規定，對
    被告千力公司科以罰金。公訴人既認被告丙○○仍負責管理被告千力公司業務，
    自非屬單純之名義負責人，竟又稱被告乙○○為該公司之實際負責人，而論以被
    告乙○○亦違反就業服務法第五十三條第三款之規定，尚有未洽，附此敘明。查
    被告丙○○前因竊佔案件，經本院以八十四年度訴字第五七七號判決判處有期徒
    刑二月，緩刑二年確定；嗣因涉犯煙毒等罪，經法院合併定應執行刑有期徒刑七
    月，如易科罰金以銀元三百元折算一日確定，於八十六年十月二十八日易科罰金
    執行完畢；上開緩刑宣告並經法院撤銷，於八十七年一月十九日入監執行有期徒
    刑二月，至八十七年三月十八日服刑期滿執行完畢，有台灣彰化地方法院檢察署
    刑案資料查註紀錄表及台灣高等法院被告全國前案紀錄表在卷可按，其受有期徒
    刑之執行完畢，五年內再犯本件有期徒刑以上之罪，為累犯，應依法加重其刑。
    爰審酌被告等未能體認外籍人士在台從事與申請目的不符之工作，不僅影響國內
    勞力資源之正常分配，造成勞工事務主管機關管理上之困難，同時亦足以對於社
    會治安造成衝擊，間接衍生國內社會問題，尤以被告等均具雇主之身分，對此嚴
    重後果更不可謂其不知，及其犯罪之動機、手段、所生危害等一切情狀，量處如
    主文所示之刑，被告丙○○、乙○○部分併諭知易服勞役之折算標準，以示懲儆
    。
據上論斷，依刑事訴訟法第二百九十九第一項前段，就業服務法第五十八條第一項、
第二項，刑法第十一條前段、第四十七條、第四十二條第二項，罰金罰鍰提高標準條
例第二條，現行法規所定貨幣單位折算新台幣條例第二條，判決如主文。
本案經檢察官吳祚延執行職務。
中    華    民    國    八十九    年      十二      月        十五      日
                                臺灣彰化地方法院刑事第二庭
                                    法      官  高  文  崇
右正本證明與原本無異。
如不服本判決，應於判決送達後十日內向本院提出上訴狀( 須附繕本 )。
                                    法院書記官  楊  筱  惠
中    華    民    國    八十九    年      十二      月        二十      日
附錄本案論罪科刑法條：
就業服務法第五十八條第一項、第二項
違反第五十三條第一款、第二款或第三款規定，其聘僱或留用人數為一人者，處六月
以下有期徒刑、拘役或科或併科新臺幣九萬元以下罰金；其聘僱或留用人數為二人以
上者，處三年以下有期徒刑、拘役或科或併科新臺幣三十萬元以下罰金。
法人之代表人、法人或自然人之代理、受雇人或其他從業人員，因執行業務犯前項之
罪者，除處罰其行為人外，對該法人或自然人亦科以前項之罰金。
就業服務法第五十三條
雇主不得有左列行為：
一、聘僱或留用未經許可或許可失效之外國人。
二、以本人名義聘僱外國人為他人工作。
三、未經許可聘僱或留用他人所申請聘僱之外國人。
四、指派所聘僱之外國人從事申請許可以外之工作。


司法院資訊處製作；財團法人民間司法改革基金會備份。
